【裁判字號】    98,易,1343
【裁判日期】    980731
【裁判案由】    竊盜
【裁判全文】
臺灣板橋地方法院刑事判決      98年度易字第1343號
公  訴  人   臺灣板橋地方法院檢察署檢察官
被      告   甲○○
上列被告因竊盜案件，經檢察官提起公訴（九十八年度偵字第九
五四三號），被告就被訴事實為有罪陳述，本院改行簡式審判程
序審理，判決如下：
    主  文
甲○○踰越安全設備於夜間侵入住宅竊盜，累犯，處有期徒刑捌
月。
    事  實
一、甲○○前因傷害案件，經臺灣臺北地方法院以九十七年度易
    字第七六九號判決判處有期徒刑四月，如易科罰金以新臺幣
    (下同)一千元折算一日確定，於九十七年九月二十五日易科
    罰金執行完畢。詎仍不知悔改，於民國九十八年二月七日下
    午十時許之夜間，行經乙○○位於臺北縣中和市○○路三九
    二號四樓之一住處，見屋內燈光未亮，窗戶未關，竟基於為
    自己不法所有之意圖，自該處房間窗戶徒手攀爬侵入屋內，
    竊取乙○○所有置放於客廳內之NOKIA牌型號六三○○行動
    電話一支 (序號000000000000000，內含SIM卡一張)、LV 牌
    藍色皮夾二只 (內含現金一千餘元、土地銀行提款卡、國泰
    世華商業銀行信用卡、慶豐商業銀行信用卡、身分證、健保
    卡、悠遊卡各一張等物，總財物價值約新臺幣三萬元)、乙
    ○○姪女彭譯萱置放於房間內SONY ERICSSON牌行動電話一
    支及消費卷三千六百元，得手後旋即離開，並將竊得之物除
    現金、消費券及NOKIA牌行動電話外均丟棄於上址附近。甲
    ○○將現金及消費券花用殆盡，並將NOKIA牌手機置入不知
    情之前妻蔡芷芸所申請之0000000000號SIM卡後供己使用。
    嗣乙○○於九十八年二月八日下午一時許向臺北縣政府警察
    局中和分局安平派出所報案後，警方始循上開行動電話之序
    號及通聯紀錄查獲上情。
二、案經乙○○訴由臺北縣政府警察局中和分局移送臺灣板橋地
    方法院檢察署檢察官偵查起訴，本院改行簡式審判程序審理
    。
    理  由
一、訊據被告甲○○對前開竊盜犯罪之事實坦承不諱，核與告訴
    人即證人乙○○在警詢時及偵查中之證述、證人蔡芷芸警詢
    時之證述相符，復有通聯調閱查詢單、扣押物品目錄表各一
    紙附卷可按，足認被告之自白與事實相符，本件犯行明確，
    應依法論科。
二、按上訴人夜間侵入人家，將甲之衣物及晒在院內之某乙衣服
    一併竊去，其所竊取者，雖屬兩人之財物，但非上訴人所能
    知悉，應成立一個夜間侵入住宅竊盜之罪，不發生數罪問題
    （見最高法院二十九年上字第一四○三號判例）；又上訴人
    等於夜間潛入某甲家中，將某甲所有財物及其妻某乙所有之
    國民身分證一併竊去，其所竊取者雖屬兩人之財物，但係侵
    害一個監督權，不生一行為而觸犯數罪名（見最高法院六十
    二年台上字第四○七號判例），依上開判例意旨，有關竊盜
    行為人竊取財物之所有權歸屬與犯罪數之計算，應以財產法
    益的監督權個數和竊盜行為人主觀所得認知之範圍為計算標
    準，是本件被告所竊之物，雖分屬乙○○及彭譯萱兩人所有
    ，惟被告犯罪時僅出於一個竊盜犯意，在告訴人乙○○所管
    領之房屋，為竊盜行為，係侵害一個財產監督權，僅能論以
    一罪，核先敘明。次按窗戶為安全設備之一種，被告踰越窗
    戶進入上開住宅內行竊，自屬踰越其他安全設備竊盜。核被
    告所為，係犯刑法第三百二十一條第一項第一款、第二款之
    踰越安全設備於夜間侵入住宅竊盜罪。被告踰越安全設備而
    於夜間侵入上開住宅行竊，其無故侵入住宅之行為，已結合
    於所犯加重竊盜之罪質中，不另論以無故侵入住宅物罪，公
    訴意旨誤載為侵入住宅部份未據告訴，容有未洽，附此敘明
    。末查，被告有如事實欄所載之犯罪紀錄，有臺灣高等法院
    被告前案紀錄表一份在卷可參，其受徒刑之執行完畢後，五
    年以內故意再犯本件有期徒刑以上之罪，為累犯，應依刑法
    第四十七條第一項之規定加重其刑。爰審酌被告有毒品、竊
    盜、傷害等前科，此有上開被告前案紀錄表可稽，素行不良
    ，年輕力壯，好逸惡勞，不思以正途賺取金錢，所為侵害告
    訴人等之財產及居住安寧之法益非輕，惟其犯後，已坦承犯
    行，非無悔意，兼衡其犯罪目的、手段、所竊取財物之價值
    及被害人所受損害等一切犯罪情狀，量處如主文所示之刑，
    以資懲儆。
據上論斷，應依刑事訴訟法第二百七十三條之一第一項、第二百
九十九條第一項前段，刑法第三百二十一條第一項第一款、第二
款、第四十七條第一項，判決如主文。
本案經檢察官林珮菁到庭執行職務。
中    華    民    國    98    年    7     月    31    日
                  臺灣板橋地方法院刑事第三庭
                            法  官  王綽光
以上正本證明與原本無異。
如不服本判決應於收受送達後十日內向本院提出上訴書狀，並應
敘述上訴理由; 其未敘述上訴理由者，應於上訴期間屆滿後二十
日內向本院補提理由書（均需按他造當事人之人數附繕本，切勿
逕送上級法院）
                            書記官  許清秋
中    華    民    國    98    年    8     月    3     日
附錄論罪科刑法條：
中華民國刑法
第  321 條  （加重竊盜罪）
犯竊盜罪而有左列情形之一者，處六月以上、五年以下有期徒刑
：
 一、於夜間侵入住宅或有人居住之建築物、船艦或隱匿其內而
     犯之者。
 二、毀越門扇、牆垣或其他安全設備而犯之者。
 三、攜帶兇器而犯之者。
 四、結夥三人以上而犯之者。
 五、乘火災、水災或其他災害之際而犯之者。
 六、在車站或埠頭而犯之者。
 前項之未遂犯罰之。


司法院資訊處製作；財團法人民間司法改革基金會備份。
